# 求教陈版主

提问人：陈淑明 时间：2020-04-03 15:47:15
如果B期末出单体报告，可不可以不做合并，将C直接在期初直接并入A？

回答人：chenyiwei
不可以。

提问人：陈淑明 时间：2020-04-03 15:47:15
请教问题，期初A合并B（51%），B合并C（100%）， 5 月份，B将C卖给A，A占51%，少数股东49%（实际还是B的少数股东），处置时点C净资产 1100 （实收资本 1000 ，盈余公积 90 ，未分配 10 ），出售价格1000w，在处置时点合并报表B怎么合并抵消，期末时点A怎么合并抵消？

回答人：chenyiwei
这是合并范围内的重组交易，应完全抵销其影响，视同截至交易完成时点，在集团合并报表中并未发生该笔交易。
另外，“5月份，B将C卖给A，A占51%，少数股东49%（实际还是B的少数股东）”如何理解？是否B将C的51%股权卖给A，另外49%股权卖给B的少数股东？如果是，则合并报表层面应体现出少数股东权益因此增加，其增加金额即为少数股东支付给C的49%收购价款。但还需关注B转让股权给A和少数股东的价格是否对应成比例，否则可能会有合并报表层面的权益性交易影响。

提问人：陈淑明 时间：2020-04-06 21:04:02
期初A合并B（51%，少数股东D49%），B合并C（100%）， 5 月份，B将C卖给A和D，A占51%，少数股东D占49%，处置时点C净资产 1100 （实收资本 1000 ，盈余公积 90 ，未分配 10 ），出售价格1000w，A510w购买，D490w购买，在处置时A与B在个别报表和合并报表如何处理？
如果B期末出单体报告，为什么必须合并，不能将C直接在期初直接并入A？个人感觉即使在B合并了C的1-5月的损益，是不是在A合并C时只合并6-12月，和A从期初合并1-12月的C有什么区别？
您说的应体现少数股东权益增加在期初A合并B的过程中感觉已经体现了。另外对于权益性交易是否只是影响资本公积以及盈余公积，最终不产生损益即可。

回答人：chenyiwei
另外该交易在A的合并层面对少数股东权益和资本公积会有影响，但无损益影响。

回答人：chenyiwei
因为 1 ～ 4 月B还是可以控制C，所以这四个月要先并入B。否则B作为单独合并主体的合并结果不正确。

提问人：wx_5e3d631712a0 时间：2020-04-18 08:05:22
陈版主，向您请教一下， 1 、集团内下属公司指定账户上的资金归集到总公司的账户上，下属公司归集到母公司账上的现金流和收到母公司下拨的资金应该入现金流量表哪个项目呢，而这个资金归集和划拨比较频繁，是否可以差额计入相关现金流呢？ 2 、下属子公司相互拆借资金，收取利息，拆入方放入 收到的其它与筹资活动有关的现金，拆出方是否放入支付的其它与投资活动相关的现金？

回答人：chenyiwei
1 、一般作为收到/支付的其他与经营活动有关的现金。根据《企业会计准则第 31 号——现金流量表》第五条规定，“周转快、金额大、期限短项目的现金流入和现金流出”可以按照净额列报。
2 、可以这样理解。可参考《瑞华研究 2010 ～ 2019 汇编》之“问题5-2-13（关联方之间资金拆借在现金流量表上的列报问题）”。

提问人：ttxs8639 时间：2020-08-12 21:07:28
求教陈版主，请问某银行因购买新办公大楼获得的购房补贴和落户奖励政府补助，会计核算时，是作为与资产相关的政府补助还是与收益相关的政府补助核算呢？二者的本质区别是什么呢？@chenyiwei

回答人：chenyiwei
两类政府补助的根本差异在于其用途不同。与资产相关的政府补助是明确用于购建长期资产（或者对购建长期资产的成本予以补贴）的补助，除此之外的补助都视为与收益相关。

提问人：ttxs8639 时间：2020-08-14 09:58:43
嗯嗯，那么作为金融企业，购买的办公大楼这类长期资产，属于构建长期资产么，企业并没有参与建设，是否视为单纯的购房而不是构建长期资产呢？

回答人：chenyiwei
也同样是购建长期资产。